行　政　法　院　裁　定　　　　　　　　　　　　　　八十八年度裁字第八八三號
　　聲　請　人　甲○○
右聲請人因刑事事件，對本院中華民國八十七年十二月三日八十七年度裁字第一三七
一號裁定，聲請再審。本院裁定如左︰
　　主  文
再審之聲請駁回。
　　理  由
查本件聲請人前指訴法官尤豐彥等人職，經台灣台北地方法院檢察署於民國（下同
）八十六年十月二十二日以北檢勇黃八十六他二四三○字第五一五六九號函復略謂：
聲請人所指僅係判決如何適用法則不當，違背法令等得否上訴第三審事由，並未舉出
職具體事證，聲請人所爭執者，自應循上訴程序解決，與職刑責無等語，予以
通知。聲請人不服該函，循序提起訴願、再訴願及行政訴訟。經本院八十七年度裁字
第九五二號裁定以聲請人指訴法官尤豐彥等人職乙案，為刑事案件，屬司法權之行
使，而非行政處分，不在訴願及行政訴訟範圍。遞從程序上，予以駁回。聲請人不服
聲請再審，再經本院八十七年度裁字第一三七一號裁定以聲請人之再審無理由，予以
駁回。茲聲請人又以該裁定適用法規顯有錯誤之由，三度提出本件再審之聲請，核其
所指訴要旨係以原裁定不引用應該適用之民事訴訟法第五百零二條第一項，引用該
條第二項，顯有錯誤。且檢察官對於職罪應為偵查，並應以起訴書或不起訴處分書
為處理，方屬刑事案件。乃竟以「函」為之，應視同行政處分等為事由。惟查聲請人
向檢察官指訴法官尤豐彥等人職乙案，性質上屬於刑事案件，檢察官之處理，均本
於司法權為行使，其行使方式是否得當，係屬另一問題，其本質上，檢察官辦理職
案件，乃基於刑事訴訟法所付與之司法權為運作，與基於行政權所為之行政處分，截
然不同，二者不可混淆。凡刑事案件，當事人對於司法官之處置有所爭執，應循刑事
訴訟程序以求救濟，與行政處分案件，當事人有所爭執，應循行政訴訟，當有區別。
聲請人以檢察官以「函」致聲請人，即認為該函為行政處分乙節，洵屬誤會。又民事
訴訟法第五百零二條第一項係再審之訴不合法之情形所適用，同條第二項則為再審之
訴無理由時為適用，前者屬程序上而後者屬實體上之問題，本院八十七年度裁字第一
三七一號裁定論斷聲請人再審之聲請為無理由，引用行政訴訟法第三十三條、民事訴
訟法第五百零七條、第五百零二條第二項裁定駁回，應無不合。聲請人所為主張，均
無可採。其以適用法規顯有錯誤為由，聲請再審，不能認有理由，予以駁回。
據上論結，本件再審之聲請為無理由，爰依行政訴訟法第三十三條、民事訴訟法第五
百零七條、第五百零二條第二項，裁定如主文。
中    華    民    國     八十八      年      十      月     二十九      日
                    行 政 法 院 第 四 庭
                                審 判 長 評  事      葉  振  權
                                         評  事      吳  錦  龍
                                         評  事      吳  明  鴻
                                         評  事      陳  光  秀
                                         評  事      尤  三  謀
右  正  本  證  明  與  原  本  無  異
                                         法院書記官  彭  秀  玲
中    華    民    國     八十八      年      十      月     二十九      日
